臺灣高等法院高雄分院刑事裁定          100年度抗字第233號
抗  告  人
即 受刑 人  柯約翰
上列抗告人因聲請定其應執行刑案件，不服臺灣高雄地方法院中
華民國100年8月31日裁定（100 年度聲字第3688號），提起抗告
，本院裁定如下：
    主  文
抗告駁回。
    理  由
一、抗告意旨略以：抗告人已依附表所示之罪分別繳付：(一)公共
    危險罪部分繳付5 萬元；(二)過失傷害罪部分繳付15萬元（分
    期中，已繳12萬元，另3 萬元未繳）；(三)違背安全駕駛致生
    交通危險罪部分繳付2 萬元；爰依法提起抗告，請從輕量處
    云云。
二、原審以：(一)聲請意旨略以：本件受刑人因犯公共危險等罪，
    先後經判決確定如附表所示之刑，應依刑法第53條及第51條
    第5 款，定其應執行刑，爰依刑事訴訟法第477 條第1 項聲
    請裁定等語。(二)按數罪併罰，有二裁判以上者，依刑法第51
    條規定，定其應執行之刑，刑法第53條定有明文。查受刑人
    柯約翰因如附表所示3 罪，先後經判處如附表所示之刑確定
    ，有臺灣高等法院被告前案紀錄表、本院99年度審交簡字第
    3422號、99年度審交簡字第3737號判決在卷可稽，其中附表
    編號1 所示之罪，業經本院100 年度撤緩字第116 號裁定撤
    銷緩刑宣告，自應執行原宣告刑，並與附表編號2 、3 所示
    之罪定其應執行刑。檢察官聲請定其應執行之刑，本院審核
    認聲請為正當，爰定應執行刑為有期徒刑10月，如易科罰金
    ，以新臺幣1000元折算1 日等情。
三、本院按犯實質上數罪，其各罪既有獨立性，原應就宣告之各
    罪刑分別執行，然刑罰之目的重在感化，苟能使犯人達到改
    過遷善之目的，基於刑罰經濟之目的，並無就宣告之各刑一
    一執行之必要，故我國刑法採併合處罰制，係以有利於受刑
    人之利益為考量，並非不利。而裁判確定前犯數罪而併合處
    罰之案件，有2 以上之裁判，應依刑法第51條規定定其應執
    行之刑時，最後事實審法院即應依據檢察官之聲請，以裁定
    定其應執行之刑，並不因數罪中之一部分犯罪之刑業經執行
    完畢而有差異。至已執行部分，自不能重複執行，應由檢察
    官於指揮執行時扣除之，此為當然之解釋，而與定應執行刑
    之裁定無涉。本件抗告人即受刑人柯約翰認就已經執行完畢
    之刑於定應執行刑後會再予執行，尚有誤會（執行時應扣除
    已執行繳交金錢部分，但關於肇事逃逸公共危險部分，向公
    庫支付2 萬元部分係宣告緩刑之條件，於撤銷緩刑時不得扣
    除）。又原審本其職權，裁定本案定應執行刑為有期徒刑10
    月，係於各刑中之最長期以上，各刑合併之刑期以下，亦無
    違誤。本件抗告，並無理由，應予駁回。
據上論結，應依刑事訴訟法第412 條，裁定如主文。
中    華    民    國   100    年    10    月    6     日
                刑事第五庭    審判長法  官  曾永宗
                                    法  官  鍾宗霖
                                    法  官  任森銓
以上正本證明與原本無異。
如不服本裁定應於送達後5 日內向本院提出抗告狀。
中    華    民    國   100    年    10    月    6     日
                                    書記官  呂素珍